【裁判字號】    95,訴,431
【裁判日期】    950315
【裁判案由】    毒品危害防制條例
【裁判全文】
臺灣板橋地方法院刑事判決               95年度訴字第431號
公  訴  人  臺灣板橋地方法院檢察署檢察官
被      告  甲○○
                    （現於臺灣臺北監獄臺北分監執行中）
上列被告因毒品危害防制條例案件，經檢察官提起公訴（95年度
毒偵字第378 號），被告就被訴事實為有罪之陳述，本院告知被
告簡式審判程序之旨，並聽取當事人之意見後，經合議庭裁定改
由受命法官獨任進行簡式審判程序，判決如下：
    主  文
甲○○施用第一級毒品，累犯，處有期徒刑捌月。
    事  實
一、甲○○前因施用毒品案件，經本院以八十七年度毒聲字第二
    五四四號裁定送勒戒所觀察、勒戒後，因認無繼續施用傾向
    ，而經臺灣板橋地方法院檢察署檢察官以八十七年度偵字第
    一六七三二、二一五一八、二二八七０號為不起訴處分確定
    。復因施用毒品案件，經本院以八十八年度毒聲字第四七四
    二號裁定送觀察、勒戒後，認有繼續施用毒品之傾向，再經
    本院於八十八年八月二十日以八十八年度毒聲字第五一五二
    號裁定送戒治處所施以強制戒治一年，嗣經本院以八十九年
    度毒聲字第一六０號停止戒治出監，所餘戒治期間付保護管
    束，於保護管束其間再因施用毒品案件，經本院於八十九年
    四月二十六日以八十九年度毒聲字第二七六五號裁定撤銷停
    止戒治，再令入戒治處所施以強制戒治，並於九十年二月十
    六日強制戒治期滿出監；並經臺灣板橋地方法院檢察署檢察
    官以九十年度毒偵字第八八二號提起公訴，經本院於九十年
    八月二十七日以九十年度易字第一六六一號判決判處應執行
    有期徒刑一年確定，並於九十一年九月十四日縮短刑期執行
    完畢。又因施用第二級毒品案件，經本院於九十二年八月十
    四日以九十二年度毒聲字第二四五四號裁定送強制戒治，自
    九十二年九月九日起執行，於九十三年一月九日因毒品危害
    防制條例修正施行而停止戒治出所執行完畢，而其施用第二
    級毒品罪行並經同署檢察官以九十二年度毒偵字第二四四九
    號簡易判決聲請書聲請本院以簡易判決處刑，經本院於九十
    二年十一月二十八日以九十二年度簡字第二五六九號簡易判
    決判處有期徒刑六月，並於九十四年五月八日入監執行完畢
    （於本案構成累犯）。詎甲○○不知悔改，又於九十四年十
    月二十一凌晨一、二時許在台北縣中和市○○路三六六號二
    樓住處，以將海洛因摻入香菸內吸食之方式（起訴書略載為
    九十四年十月二十五日為警採尿前回溯二十六小時內之某時
    許，在不詳處所，以不詳方式），施用第一級毒品海洛因乙
    次。嗣於九十四年十月二十五日十八時四十分許，經警盤查
    ，並經甲○○同意採尿送驗後，呈鴉片類陽性反應，始知上
    情。
二、案經臺北市政府警察局萬華分局移送臺灣台北地方法院檢察
    署呈請臺灣高等法院檢察署檢察長核轉臺灣板橋地方法院檢
    察署檢察官偵查起訴，經合議庭裁定改由受命法官獨任進行
    簡式審判程序。
    理  由
壹、程序部分：
    查本件被告甲○○所犯並非死刑、無期徒刑、最輕本刑為三
    年以上有期徒刑之罪或高等法院管轄第一審案件，而其於準
    備程序進行中，被告先就被訴事實為有罪之陳述，經法官告
    知簡式審判程序之旨，並聽取公訴人及被告之意見後，本院
    認適宜改依簡式審判程序進行，爰依刑事訴訟法第二百七十
    三條之一第一項、第二百八十四條之一規定，由本院合議庭
    以裁定由受命法官獨任進行簡式審判程序，合先敘明。
貳、實體部分：
一、訊據被告甲○○對於上揭犯罪事實均坦承不諱，且被告於上
    開為警查獲時所採集之尿液，經送交臺灣檢驗科技股份有限
    公司以酵素免疫分析法（EIA）初 步檢驗及氣相層析質譜儀
    法（GC/MS）確 認檢驗結果，呈鴉片類陽性反應乙節，有該
    公司於九十四年十一月九日出具之濫用藥物尿液檢驗報告一
    紙附卷可稽，被告上開自白核與事實相符，堪予採信。是本
    件事證明確，被告犯行洵堪認定，應予依法論科。
二、查被告甲○○前因施用毒品案件，經本院以八十七年度毒聲
    字第二五四四號裁定送勒戒所觀察、勒戒後，因認無繼續施
    用傾向，而經臺灣板橋地方法院檢察署檢察官以八十七年度
    偵字第一六七三二、二一五一八、二二八七０號為不起訴處
    分確定。復因施用毒品案件，經本院以八十八年度毒聲字第
    四七四二號裁定送觀察、勒戒後，認有繼續施用毒品之傾向
    ，再經本院於八十八年八月二十日以八十八年度毒聲字第五
    一五二號裁定送戒治處所施以強制戒治一年，嗣經本院以八
    十九年度毒聲字第一六０號停止戒治出監，所餘戒治期間付
    保護管束，於保護管束其間再因施用毒品案件，經本院於八
    十九年四月二十六日以八十九年度毒聲字第二七六五號裁定
    撤銷停止戒治，再令入戒治處所施以強制戒治，並於九十年
    二月十六日強制戒治期滿出監；並經臺灣板橋地方法院檢察
    署檢察官以九十年度毒偵字第八八二號提起公訴，經本院於
    九十年八月二十七日以九十年度易字第一六六一號判決判處
    應執行有期徒刑一年確定，並於九十一年九月十四日縮短刑
    期執行完畢。又因施用第二級毒品案件，經本院於九十二年
    八月十四日以九十二年度毒聲字第二四五四號裁定送強制戒
    治，自九十二年九月九日起執行，於九十三年一月九日因毒
    品危害防制條例修正施行而停止戒治出所執行完畢等情，有
    前開臺灣高等法院被告前案紀錄表一份附卷可按，故被告於
    強制戒治執行完畢釋放後五年內再度施用第一級毒品之行為
    ，依毒品危害防制條例第二十三條第二項規定，係犯毒品危
    害防制條例第十條第一項之施用第一級毒品罪。至被告為施
    用而持有第一級毒品海洛因之低度行為為施用之高度行為所
    吸收，不另論罪。另被告有如事實欄所述犯罪科刑與刑之執
    行完畢情形，有前開臺灣高等法院被告前案紀錄表一份在卷
    可查，其於受有期徒刑執行完畢後五年以內再犯本案有期徒
    刑以上之罪，為累犯，應依刑法第四十七條之規定，加重其
    刑。爰審酌被告甲○○曾因施用毒品而觸法，經觀察、勒戒
    後獲不起訴之寬典，應知所惕勵，當知悉施用毒品之危害及
    其違法性，詎其仍因自制力薄弱，並漠視法令禁制，而連續
    再犯本案，顯不知悛悔，應嚴予非難，兼衡被告甲○○於犯
    後即能坦承犯行，而其施用毒品行為於本質上係屬自我戕害
    行為，反社會性之程度應屬較低等一切情狀，量處如主文所
    示之刑，以資懲儆。
據上論斷，應依刑事訴訟法第二百七十三條之一第一項、第二百
九十九條第一項前段，毒品危害防制條例第十條第一項，刑法第
十一條前段、第四十七條。判決如主文。
本案經檢察官涂永欽到庭執行職務。
中    華    民    國    95    年    3     月    15    日
                  刑事第十八庭  法  官    鄭燕璘
上列正本證明與原本無異。
如不服本判決應於送達後十日內向本院提出上訴狀
                                書記官    陳秀慧
中    華    民    國    95    年    3     月    15    日
附錄本案論罪科刑法條全文：
毒品危害防制條例第十條第一項
施用第一級毒品者，處六月以上五年以下有期徒刑。


司法院資訊處製作；財團法人民間司法改革基金會備份。
